Config:
  hfst:
    Gen: ../../../src/generator-gt-norm.hfst
    Morph: ../../../src/analyser-gt-norm.hfst
  xerox:
    Gen: ../../../src/generator-gt-norm.xfst
    Morph: ../../../src/analyser-gt-norm.xfst
    App: lookup

Tests: 

# todo: 
# Proofread the gold standard (below)
# Then: run analyser, then correct. 


   Noun - олма: # Noun 'an apple/omena'
     олма+N+Sg+Nom: олма
     олма+N+Sg+Gen: олман
     олма+N+Sg+Acc: олмам
     олма+N+Sg+Com: олмаге
     олма+N+Sg+Dat: олмалан
     олма+N+Sg+Ine: олмашты
     олма+N+Sg+Ill: [олмаш, олмашкы]
     олма+N+Sg+Lat: олмаэш
     олма+N+Sg+Cmpr: олмала
     олма+N+Sg+Abe: олмаде
     олма+N+Pl+Nom: олмавлӓ
     олма+N+Pl+Gen: олмавлӓн
     олма+N+Pl+Acc: олмавлӓм
     олма+N+Pl+Com: олмавлӓге
     олма+N+Pl+Dat: олмавлӓлӓн
     олма+N+Pl+Ine: олмавлӓштӹ
     олма+N+Pl+Ill: [олмавлӓшкӹ, олмавлӓш]
     олма+N+Pl+Lat: олмавлӓэш
     олма+N+Pl+Cmpr: олмавлӓлӓ
     олма+N+Pl+Abe: олмавлӓде
     
     олма+N+Sg+PxSg1+Nom: олмаэм
     олма+N+Sg+PxSg1+Gen: олмаэмӹн
     олма+N+Sg+PxSg1+Acc: олмаэмӹм
     олма+N+Sg+PxSg1+Com: олмаэмге
     олма+N+Sg+PxSg1+Dat: [олмаэмлӓн, олмаланем]
     олма+N+Sg+PxSg1+Ine: олмаштем
     олма+N+Sg+PxSg1+Ile: олмашкем
     олма+N+Sg+PxSg1+Lat: олмаэшем
     олма+N+Sg+PxSg1+Cmpr: олмаэмлӓ 
     олма+N+Sg+PxSg1+Abe: олмаэмде

     олма+N+Pl+PxSg1+Nom: [олмаэмвлӓ, олмавлӓэм]
     олма+N+Pl+PxSg1+Gen: [олмавлӓэмӹн, олмаэмвлӓн]
     олма+N+Pl+PxSg1+Acc: [олмавлӓэмӹм, олмаэмвлӓм]
     олма+N+Pl+PxSg1+Com: [олмавлӓэмге, олмаэмвлӓге]
     олма+N+Pl+PxSg1+Dat: [олмавлӓэмлӓн, олмаэмвлӓлӓн]
     олма+N+Pl+PxSg1+Ine: [олмавлӓштем, олмаэмвлӓштӹ]
     олма+N+Pl+PxSg1+Ill: [олмавлӓшкем, олмаэмвлӓшкӹ]
     олма+N+Pl+PxSg1+Lat: [олмавлӓэшем, олмаэмвлӓэш]
     олма+N+Pl+PxSg1+Cmpr: [олмавлӓэмлӓ, олмаэмвлӓлӓ]
     олма+N+Pl+PxSg1+Abe: [олмавлӓэмде, олмаэмвлӓде]

     олма+N+Sg+PxSg2+Nom: олмаэт
     олма+N+Sg+PxSg2+Gen: олмаэтӹн
     олма+N+Sg+PxSg2+Acc: олмаэтӹм
     олма+N+Sg+PxSg2+Com: олмаэтге
     олма+N+Sg+PxSg2+Dat: [олмаэтлӓн, олмаланет]
     олма+N+Sg+PxSg2+Ine: олмаштет
     олма+N+Sg+PxSg2+Ile: олмашкет
     олма+N+Sg+PxSg2+Lat: олмаэшет
     олма+N+Sg+PxSg2+Cmpr: олмаэтлӓ 
     олма+N+Sg+PxSg2+Abe: олмаэтде

     олма+N+Pl+PxSg2+Nom: [олмаэтвлӓ, олмавлӓэт]
     олма+N+Pl+PxSg2+Gen: [олмавлӓэтӹн, олмаэтвлӓн]
     олма+N+Pl+PxSg2+Acc: [олмавлӓэтӹм, олмаэтвлӓм]
     олма+N+Pl+PxSg2+Com: [олмавлӓэтге, олмаэтвлӓге]
     олма+N+Pl+PxSg2+Dat: [олмавлӓэтлӓн, олмаэтвлӓлӓн]
     олма+N+Pl+PxSg2+Ine: [олмавлӓштет, олмаэтвлӓштӹ]
     олма+N+Pl+PxSg2+Ill: [олмавлӓшкет, олмаэтвлӓшкӹ]
     олма+N+Pl+PxSg2+Lat: [олмавлӓэшет, олмаэтвлӓэш]
     олма+N+Pl+PxSg2+Cmpr: [олмавлӓэтлӓ, олмаэтвлӓлӓ]
     олма+N+Pl+PxSg2+Abe: [олмавлӓэтде, олмаэтвлӓде]

     олма+N+Sg+PxSg3+Nom: олмажы
     олма+N+Sg+PxSg3+Gen: олмажын
     олма+N+Sg+PxSg3+Acc: олмажым
     олма+N+Sg+PxSg3+Com: олмажыге
     олма+N+Sg+PxSg3+Dat: [олмажылан, олмаланжы]
     олма+N+Sg+PxSg3+Ine: олмаштыжы
     олма+N+Sg+PxSg3+Ile: олмашкыжы
     олма+N+Sg+PxSg3+Lat: олмаэшыжы
     олма+N+Sg+PxSg3+Cmpr: олмажыла 
     олма+N+Sg+PxSg3+Abe: олмажыде

#     олма+N+Pl+PxSg3+Nom: олмажывлӓ
     олма+N+Pl+PxSg3+Nom: олмавлӓжӹ
     олма+N+Pl+PxSg3+Gen: олмавлӓжӹн
#     олма+N+Pl+PxSg3+Gen: олмажывлӓн
     олма+N+Pl+PxSg3+Acc: олмавлӓжӹм
#     олма+N+Pl+PxSg3+Acc: олмажывлӓм
     олма+N+Pl+PxSg3+Com: олмавлӓжӹге
#     олма+N+Pl+PxSg3+Com: олмажывлӓге
     олма+N+Pl+PxSg3+Dat: [олмавлӓжӹлӓн, олмавлӓлӓнжӹ]
#     олма+N+Pl+PxSg3+Dat: олмажывлӓлӓн
     олма+N+Pl+PxSg3+Ine: олмавлӓштӹжӹ
#     олма+N+Pl+PxSg3+Ine: олмажывлӓштӹ
     олма+N+Pl+PxSg3+Ill: олмавлӓшкӹжӹ
#     олма+N+Pl+PxSg3+Ill: олмажывлӓшкӹ
     олма+N+Pl+PxSg3+Lat: олмавлӓэшӹжӹ
#     олма+N+Pl+PxSg3+Lat: олмажывлӓэш
     олма+N+Pl+PxSg3+Cmpr: олмавлӓжӹлӓ
#     олма+N+Pl+PxSg3+Cmpr: олмажывлӓлӓ
     олма+N+Pl+PxSg3+Abe: олмавлӓжӹде
#     олма+N+Pl+PxSg3+Abe: олмажывлӓде

     олма+N+Sg+PxPl1+Nom: олмана
     олма+N+Sg+PxPl1+Gen: олманан
     олма+N+Sg+PxPl1+Acc: олманам
     олма+N+Sg+PxPl1+Com: олманаге
     олма+N+Sg+PxPl1+Dat: [олманалан, олмаланна]
     олма+N+Sg+PxPl1+Ine: олмаштына
     олма+N+Sg+PxPl1+Ile: олмашкына
     олма+N+Sg+PxPl1+Lat: олмаэшына
     олма+N+Sg+PxPl1+Cmpr: олманала 
     олма+N+Sg+PxPl1+Abe: олманаде

     олма+N+Pl+PxPl1+Nom: [олманавлӓ, олмавлӓнӓ]
     олма+N+Pl+PxPl1+Gen: [олмавлӓнӓн, олманавлӓн]
     олма+N+Pl+PxPl1+Acc: [олмавлӓнӓм, олманавлӓм]
     олма+N+Pl+PxPl1+Com: [олмавлӓнӓге, олманавлӓге]
     олма+N+Pl+PxPl1+Dat: [олмавлӓнӓлӓн, олманавлӓлӓн]
     олма+N+Pl+PxPl1+Ine: [олмавлӓштӹнӓ, олманавлӓштӹ]
     олма+N+Pl+PxPl1+Ill: [олмавлӓшкӹнӓ, олманавлӓшкӹ]
     олма+N+Pl+PxPl1+Lat: [олмавлӓэшӹнӓ, олманавлӓэш]
     олма+N+Pl+PxPl1+Cmpr: [олмавлӓнӓлӓ, олманавлӓлӓ]
     олма+N+Pl+PxPl1+Abe: [олмавлӓнӓде, олманавлӓде]

     олма+N+Sg+PxPl2+Nom: олмада
     олма+N+Sg+PxPl2+Gen: олмадан
     олма+N+Sg+PxPl2+Acc: олмадам
     олма+N+Sg+PxPl2+Com: олмадаге
     олма+N+Sg+PxPl2+Dat: [олмадалан, олмаланда]
     олма+N+Sg+PxPl2+Ine: олмаштыда
     олма+N+Sg+PxPl2+Ile: олмашкыда
     олма+N+Sg+PxPl2+Lat: олмаэшыда
     олма+N+Sg+PxPl2+Cmpr: олмадала 
     олма+N+Sg+PxPl2+Abe: олмададе

     олма+N+Pl+PxPl2+Nom: [олмадавлӓ, олмавлӓдӓ]
     олма+N+Pl+PxPl2+Gen: [олмавлӓдӓн, олмадавлӓн]
     олма+N+Pl+PxPl2+Acc: [олмавлӓдӓм, олмадавлӓм]
     олма+N+Pl+PxPl2+Com: [олмавлӓдӓге, олмадавлӓге]
     олма+N+Pl+PxPl2+Dat: [олмавлӓдӓлӓн, олмадавлӓлӓн]
     олма+N+Pl+PxPl2+Ine: [олмавлӓштӹдӓ, олмадавлӓштӹ]
     олма+N+Pl+PxPl2+Ill: [олмавлӓшкӹдӓ, олмадавлӓшкӹ]
     олма+N+Pl+PxPl2+Lat: [олмавлӓэшӹдӓ, олмадавлӓэш]
     олма+N+Pl+PxPl2+Cmpr: [олмавлӓдӓлӓ, олмадавлӓлӓ]
     олма+N+Pl+PxPl2+Abe: [олмавлӓдӓде, олмадавлӓде]

     олма+N+Sg+PxPl3+Nom: олмашты
     олма+N+Sg+PxPl3+Gen: олмаштын
     олма+N+Sg+PxPl3+Acc: олмаштым
     олма+N+Sg+PxPl3+Com: олмаштыге
     олма+N+Sg+PxPl3+Dat: [олмаштылан, олмаланшты]
     олма+N+Sg+PxPl3+Ine: олмаштышты
     олма+N+Sg+PxPl3+Ile: олмашкышты
     олма+N+Sg+PxPl3+Lat: олмаэшышты
     олма+N+Sg+PxPl3+Cmpr: олмаштыла 
     олма+N+Sg+PxPl3+Abe: олмаштыде

#     олма+N+Pl+PxPl3+Nom: олмаштывлӓ
     олма+N+Pl+PxPl3+Nom: олмавлӓштӹ
     олма+N+Pl+PxPl3+Gen: олмавлӓштӹн
#     олма+N+Pl+PxPl3+Gen: олмаштывлӓн
     олма+N+Pl+PxPl3+Acc: олмавлӓштӹм
#     олма+N+Pl+PxPl3+Acc: олмаштывлӓм
     олма+N+Pl+PxPl3+Com: олмавлӓштӹге
#     олма+N+Pl+PxPl3+Com: олмаштывлӓге
     олма+N+Pl+PxPl3+Dat: [олмавлӓштӹлӓн, олмавлӓлӓнӹштӹ]
#     олма+N+Pl+PxPl3+Dat: олмаштывлӓлӓн
     олма+N+Pl+PxPl3+Ine: олмавлӓштӹштӹ
#     олма+N+Pl+PxPl3+Ine: олмаштывлӓштӹ
     олма+N+Pl+PxPl3+Ill: олмавлӓшкӹштӹ
#     олма+N+Pl+PxPl3+Ill: олмаштывлӓшкӹ
     олма+N+Pl+PxPl3+Lat: олмавлӓэшӹштӹ
#     олма+N+Pl+PxPl3+Lat: олмаштывлӓэш
     олма+N+Pl+PxPl3+Cmpr: олмавлӓштӹлӓ
#     олма+N+Pl+PxPl3+Cmpr: олмаштывлӓлӓ
     олма+N+Pl+PxPl3+Abe: олмавлӓштӹде
#     олма+N+Pl+PxPl3+Abe: олмаштывлӓде





















